【裁判字號】    98,重訴,385
【裁判日期】    981120
【裁判案由】    損害賠償
【裁判全文】
臺灣臺中地方法院民事判決             98年度重訴字第385號
原      告  壬○○
            辛○○
            己○○
共      同
訴訟代理人  謝秉錡律師
複  代理人  甲○○
被      告  丁○○
            新光人壽股份有限公司
法定代理人  乙○○
訴訟代理人  丙○○
            戊○○
上列當事人間請求損害賠償事件，本院於民國98年10月28日言詞
辯論終結，判決如下：
    主  文
被告應連帶給付原告壬○○新台幣捌拾捌萬貳仟元、原告己○○
新台幣參佰萬元、原告辛○○新台幣貳佰玖拾伍萬肆仟元，及被
告丁○○自民國九十八年六月十四日起、被告新光人壽股份有限
公司自民國九十八年六月三日起，均至清償日止，按年息百分之
五計算之利息。
訴訟費用由被告連帶負擔。
本判決於原告壬○○、己○○、辛○○分別以新台幣貳拾玖萬肆
仟元、壹佰萬元、玖拾捌萬伍仟元為被告供擔保後，得假執行。
但被告新光人壽股份有限公司分別以新台幣捌拾捌萬貳仟元、參
佰萬元、貳佰玖拾伍萬肆仟元分別為原告壬○○、己○○、辛○○預供擔保後，得免為假執行。
    事實及理由
甲、程序方面：
一、被告丁○○經合法通知，未於言詞辯論期日到場，核無民事
    訴訟法第386條各款所列情形，爰依原告之聲請，由其一造
    辯論而為判決。
二、按訴狀送達後，原告不得將原訴變更或追加他訴。但請求之
    基礎事實同一者、擴張或減縮應受判決事項之聲明者、不甚
    礙被告之防禦及訴訟之終結者，不在此限，民事訴訟法第25
    5條第1項第1、3、7款分別定有明文。本件原係原告壬○○
    、庚○○、辛○○起訴請求被告連帶分別給付新台幣（下同
    ）100萬元、300萬元、2,954,000元，及均自起訴狀送達翌
    日起至清償日止，按年息5%計算之利息。嗣於訴訟進行時，
    原告壬○○減縮請求882,000元，及自起訴狀送達翌日起至
    清償日止，按年息5%計算之利息，屬減縮應受判決事項之聲
    明；另原告庚○○撤回起訴，追加（實際上應為變更）己○○為原告，其請求之基礎事實同一，且不甚礙被告之防禦及
    訴訟之終結，核與首揭規定相符，應予准許，合先敘明。
乙、實體方面：
一、原告起訴主張：
  (一)被告丁○○原係被告新光人壽保險股份有限公司（下稱新光
    人壽公司）設於台中市○○路○段465號10之中義收費處組長
    ，經被告新光人壽公司授權對外負責招攬保險業務，任職期
    間自民國83年1月22日起至97年3月10日止。
  (二)原告壬○○與被告丁○○係多年鄰居，壬○○全家投保被告
    新光人壽公司相關事宜，均由被告丁○○代為處理，故丁○○於被告新光人壽公司於96年間在台中長榮桂冠飯店、江屋
    日式料理餐廳舉辦說明會中，聲稱投資得意理財變額壽險具
    有高額獲利，並稱投保後可參加日本及韓國之旅遊行程，原
    告壬○○乃同意投保，於96年5月22日簽立要保書，並分別
    於當日給付20萬元、5月29日給付50萬元、6月15日給付18萬
    元2千元，共88萬2千元，原告因遲未獲接被告新光人壽公司
    寄來保險單及投資訊息，乃向中義收費通訊處處長楊秀蘭申
    訴，被告丁○○為免遭發現，遂開立發票日分別為97 年3月
    3日、同年月17日、票號分別為BN0000000、BN0000000之支
    票2紙交付原告壬○○，惟屆期提示均遭存款不足列為拒絕
    往來而退票。被告新光人壽卻於97年4月1日寄發被告丁○○
    已於同年3月10日離職之通知予原告壬○○，原告壬○○始
    知受騙。
  (三)原告己○○與被告丁○○係老鄰居，雖後來己○○全家搬離
    ，保險部分仍交被告丁○○處理，因訴外人即己○○配偶庚○○於96年間曾參與被告新光人壽公司於長榮桂冠飯店、江
    屋日式餐廳、東海漁村大里店所舉辦投資型保險利益之說明
    會，被告丁○○並宣稱轉增額投資型保險會比銀行優惠存款
    高，原告己○○及其父馮輝與被告丁○○，乃於96年8月27
    日同往軍人儲蓄會領300萬元轉換成票號AP0000000之台灣銀
    行支票交付被告丁○○，用以繳交增額投資型得意理財（原
    保單QB00A8G1）變額保費，且於當日晚上7點於原告己○○
    家中簽立要保書。約一星期後，被告丁○○聲稱保單送台北
    審核程序較慢，嗣經詢問被告新光人壽公司台中復興中義通
    訊處楊秀蘭處長後，深覺不妥，要求被告丁○○返還原保單
    及保費，被告丁○○遂開立發票日96年9月12日、票號EX000
    0000、面額300萬元之支票予原告己○○，並聲稱係保費收
    據等語，原告己○○質疑係掩飾犯行，遂向被告新光人壽公
    司查詢，而被告新光人壽公司則宣稱被告丁○○已於97年3
    月10日辦理離職，並遲至97年4月1日發公文通知，原告己○○始知被告丁○○上開不法詐害行為。
  (四)原告辛○○於96年間受被告丁○○多次邀請參加被告新光人
    壽公司在中社花園、香格里拉、長榮桂冠飯店所舉辦產品說
    明會，乃於96年7月10日投保保單號碼QB0CWFV4之150萬元投
    資保險，因10月份報酬率優渥，被告丁○○稱可將原投資保
    險贖回，再加額投資，應可獲更高利益，原告遂同意贖回上
    開保單，並辦理300萬元之金得意變額萬能壽險之投資型保
    單，惟贖回基金需數工作日，原告辛○○除於96年10月18日
    在明忠黃昏市場旁丁○○車上簽立新光人壽金得意連結基金
    要保書外，並告知分3次繳交保費，即先於96年10月17日匯
    款70萬元、同年10月24日匯款80萬元、再將所贖回之1,575,
    201元於同年10月30日匯款1,454,000元，共匯款2,954,000
    元至被告丁○○所有新光銀行0000000000000帳戶，其餘補
    貼韓國4日遊2人份。嗣原告辛○○未獲被告新光人壽公司核
    定通過之保單，乃於97年1月去電被告新光人壽公司查詢，
    始知被告丁○○未將匯款資金投入投資型保單，被告丁○○
    為求掩飾，遂開立面額300萬元之本票予原告辛○○，事後
    被告新光人壽公司寄送丁○○離職通知，原告辛○○始知悉
    受騙。
  (五)被告丁○○均利用其為原告3人處理保險業務之便，佯稱投
    保利基，吸引原告3人投保系爭投資型保險，並將原告3人用
    以繳納保費之金額據為己有，已侵害原告3人之權利。又被
    告丁○○係被告新光人壽公司之受僱人，客觀上足認與執行
    職務有關者即為執行職務，不論僱用人或受僱人之主觀意思
    為何，職務之執行行為本身、怠於執行職務、濫用職務與利
    用職務機會等行為均屬之，甚而包括受僱人係為自己利益之
    行為亦包括，原告3人信賴被告丁○○係被告新光人壽公司
    之職員，客觀上難以判斷被告丁○○之職務、職權及職責，
    原告3人將投保保費交付丁○○，乃基於方便之途而不違一
    般交易通念，被告新光人壽公司辯稱丁○○收取系爭費用並
    非執行職務，顯係卸責而無足採。被告丁○○既為被告新光
    人壽公司之受僱人，其於執行被告新光人壽公司所授權招攬
    之系爭投資型保險業務時，將原告3人所交付投保之款項侵
    占入己，依民法第184條、第188條第1項之規定，應由被告
    丁○○及新光人壽公司負連帶損害賠償責任，並應回復原告
    損害發生前之原狀。
  (六)聲明：(1)被告應連帶給付原告壬○○、己○○、辛○○各88
    萬2千元、300萬元、2,954,000元，及均自起訴狀繕本送達
    翌日起至清償日止，按年息5%計算之利息；(2)願供擔保請准
    宣告假執行。
二、被告丁○○未於言詞辯論期日到場，亦未提出準備書狀作何
    聲明或陳述。
三、被告新光人壽公司則以：
  (一)原告3人交付金錢予被告丁○○代為購買被告新光人壽公司
    得意理財變額壽險保單，除保單號碼QB00A8G1（要保人己○○、93年7月6日投保）及保單號碼QB0CWFV4（要保人辛○○
    、96年8月13日投保）外，無其他原告3人所稱投保紀錄，否
    認原告3人有交付金錢予被告丁○○代為購買被告新光人壽
    公司得意理財變額壽險保單或金得意變額萬能壽險保單。縱
    原告3人有交付金錢予被告丁○○，其等雙方資金往來關係
    究係私人借貸或其他因素無從得知，恐有轉嫁被告新光人壽
    公司承擔之虞。原告3人未能提出要保書、保費收據等相關
    足以辯識為保費之資料等書證證明之。依證人楊秀蘭證詞可
    知，原告3人係利用被告丁○○侵占其他保戶之際一併請求
    ，原告3人究否有保費遭被告丁○○侵占不無疑義。況依常
    理，一般應先簽立要保書再交付保費，且以支票支付保費，
    ，支票抬頭理應開立被告新光人壽公司名義，其等證詞已與
    常情有違，尚難依上開證人所言認定原告3人係因投保而交
    付金錢予被告丁○○。
  (二)原告壬○○主張其於96年5月22日匯款20萬元、同年5月24日
    匯款50萬元、同年6月15日匯款18萬2千元，總額882,000元
    ，及被告丁○○交付予原告壬○○之第三人梁盛芬所開立2
    張支票總額為80萬元，均與100萬元保費不符。又原告壬○○提出之存摺提領紀錄及匯款紀錄均不能證明用途係為支付
    投保保費，且上開2張金額共80萬元之支票發票人係梁盛芬
    ，並非被告丁○○，縱係被告丁○○所為，亦僅能證明原告
    壬○○與被告丁○○間存有債權債務關係，不能證明係被告
    丁○○償還原告壬○○繳交之保費。原告壬○○若係為增額
    投保而交付保費，並不須簽立要保書，而係填寫增額保費申
    請書，況其所稱投保日竟在其主張繳交保費之後，且被告丁○○若侵占原告壬○○96年5月間所繳交之保費，何以壬○○於96年8月24日仍願接受被告丁○○所招攬之保險保單（
    保單號碼QB0CYFA6之金得意變額萬能壽險）。
  (三)原告己○○提出被告丁○○簽發之300萬元支票，不足證明
    係被告丁○○為償還己○○所繳交之保費，且如確係增額投
    保並不須簽立要保書，而係填寫增額保費申請書，其所述增
    額投保交付保費，不足採信。
  (四)原告辛○○所稱之購買「新光人壽金得意變額萬能壽險」已
    自96年10月1日（含）起停賣，被告丁○○豈會招攬停賣之
    產品？原告又怎會於同年10月18日簽立同型停賣保險之要保
    書，此與常理不合。又原告辛○○3次匯款紀錄，僅可證明
    匯款2,954,000元予被告丁○○，惟無法證明匯款之原因事
    實，亦不能證明係為繳交保費；而被告丁○○簽發之300萬
    元本票亦不能證明係為償還原告辛○○所繳交之保費。另證
    人鄒佳惠係原告辛○○之女，其僅聽信原告辛○○說詞，並
    無親眼目睹，其證詞已難信為真實。
  (五)又若欲以匯款或支票方式繳納保費，應匯入或支票抬頭開立
    被告新光人壽公司即可，原告等何須先給予被告丁○○再由
    其代繳？是縱認被告丁○○有因執行職務不法侵害原告權利
    之行為，依民法第217條第1項規定，原告於其損害發生或擴
    張，亦顯與有過失。
  (六)聲明：(1)原告之訴及假執行之聲請均駁回；(2)如受不利判決
    ，願供擔保請准宣告免假執行。
四、本件原告與被告新光人壽公司不爭執事項：
  (一)被告丁○○原係被告新光人壽公司中義收費處之業務員，任
    職期間自83年1月22日起至97年3月10日止。
  (二)被告丁○○經被告新光人壽公司授權對外負責招攬系爭投資
    型保險。
  (三)原告壬○○於95年11月28日向被告新光人壽公司投保保單號
    碼為QB08SQL之金得意變額萬能壽險之投資型保單，且分別
    於96年5月22日匯款20萬元、同年5月24日匯款50萬元、同年
    6月15日匯款182,000元，共匯款882,000元予被告丁○○。
    又原告壬○○另有保單號碼為QB0CYFA6（新契約編號CE0-09
    -305）之保險契約要保人及被保險人均為原告壬○○，保單
    始期96年8月24日、保險金額100萬元、保費年繳36,000元之
    金得意變額萬能壽險。
  (四)原告己○○於93年7月6日向被告新光人壽公司投保保單號碼
    為QB00A8G1之得意理財變額壽險之投資型保單；原告己○○
    交付支票號碼AP0000000、面額300萬元之台灣銀行支票予被
    告丁○○，該支票並已兌現。另被告丁○○所簽發票號EX00
    00000、發票日96年9月12日、面額300萬元之支票經屆期提
    示而退票。
  (五)原告辛○○於96年8月13日向被告新光人壽公司投保保單號
    碼為QB0CWFV4之金得意變額萬能壽險之投資型保單，嗣被告
    新光人壽公司於96年10月29日分別匯款999,999元、575,202
    元，共1,575,201元贖回款項予原告辛○○。另原告辛○○
    於96年10月19日匯款70萬元、96年10月24日匯款80萬元、96
    年10月30日匯款1,454,000元，共2,954,000元予被告丁○○
    之帳戶。又被告丁○○於97年2月21日簽發票號474001、到
    期日97年3月31日、面額300萬元之本票交付予原告辛○○，
    惟亦未獲付款。
  (六)若被告新光人壽公司須與被告丁○○負連帶損害賠償責任，
    被告新光人壽公司對於原告所主張回復原狀之方法不爭執。
五、法院之判斷：
    本件原告3人主張被告丁○○利用其為原告3人處理保險業務
    之便，將原告3人所繳交之保費侵占入己，又被告丁○○係
    被告新光人壽公司之受僱人，而請求被告丁○○及新光人壽
    公司負連帶賠償責任等情，為被告新光人壽公司所否認，並
    以前揭詞置辯。是本件應審究者厥為：(一)原告壬○○交付予
    被告丁○○之882,000元，是否係為繳交金得意變額萬能壽
    險之投資型保單之增額保費？(二)原告己○○交付被告丁○○
    300萬元之支票，是否係為支付投保得意理財變額壽險之投
    資型保單之增額保費？(三)原告辛○○匯款295,4000元予被告
    丁○○，是否係為購買投保金得意變額萬能壽險之投資型保
    單之保費？(四)被告新光人壽公司是否應負民法第188條第1項
    之僱傭人侵權行為責任？(五)若認被告丁○○應負侵權行為損
    害賠償，原告3人得請求賠償之數額為若干？經查：
  (一)原告壬○○交付予被告丁○○之882,000元，是否係為繳交
    金得意變額萬能壽險之投資型保單之增額保費？
    本件原告壬○○主張受被告丁○○之詐騙，於96年5月22日
    給付20萬元、5月29日給付50萬元、6月15日給付182,000元
    ，共882,000元，係為繳交金得意變額萬能壽險之投資型保
    單之增額保費，並提出原告壬○○之帳號0000000000000帳
    戶之存摺存款對帳單為證，而被告新光人壽公司對原告壬○○匯款共882,000元予被告丁○○之事實雖不爭執，惟辯稱
    ：該款項882,000元非支付保費云云。經查，被告新光人壽
    公司既對壬○○曾於95年11月28日向被告新光人壽公司投保
    保單號碼為QB08SQL之金得意變額萬能壽險之投資型保單，
    及另有保單號碼為QB0CYFA6（新契約編號CE0-09-305、保單
    始期96年8月24日、保險金額100萬元、保費年繳36,000元）
    之金得意變額萬能壽險單，堪信被告丁○○係利用其招攬原
    告壬○○向被告新光人壽公司投保投資型保單之執行職務行
    為之際，向原告壬○○詐騙；且被告丁○○因詐欺罪嫌經台
    灣台中地方法院檢察署檢察官97年度偵字第10718號起訴，
    由本院刑事庭97年度易字第2540號案件受理中，因被告丁○○逃匿，現通緝中，此經本院調取上開刑事案件全卷查明屬
    實。被告新光人壽公司雖另抗辯：辦理增額保險不需書立要
    保書，僅填寫增額保費申請書云云，惟上開資料之填寫時間
    及分辨，非一般投保戶所得知悉，且原告壬○○並非被告新
    光人壽公司之人員，自難期待其對被告新光人壽公司所辯之
    上情得以悉知。被告新光人壽公司另抗辯：原告壬○○給付
    之金額，被告丁○○已私下自行處理云云，然姑且不論該金
    額被告丁○○實際上仍未能兌現返還原告壬○○，且此亦無
    礙其原已成立之藉執行職務詐騙之侵權行為，自堪信原告壬○○主張為真正。
  (二)原告己○○交付被告丁○○300萬元之支票，是否係為支付
    投保得意理財變額壽險之投資型保單之增額保費？
    本件原告己○○主張其交付被告丁○○支票號碼AP0000000
    、票額300萬元之台灣銀行支票係用以繳交增額投資型保單
    保費等情，業經證人庚○○於本院審理中證稱：「（丁○○
    有無於96年間告知可轉增額投資型保單，以獲取較優惠之利
    息？）是，她在96年5月、6月間，有舉辦新光公司購買基金
    的說明會，當時我們全家都有去。而丁○○說可以原保單增
    額，以獲取較銀行定存較高的利息」、「（96年8月27日原
    告己○○有無與丁○○去軍人儲蓄互助會領取300萬元出來
    ？）有，當天上午11時多，我也有一起去。當時領出由軍人
    儲蓄會所簽發之300萬元支票及8萬元現金後，將300萬元之
    支票交給丁○○，用以繳交增額型之保單保費，並約定當天
    晚上由丁○○到我家簽立該保險之相關文件，丁○○是在晚
    上7時左右到我家，至於該文件是否為要保書不清楚」等語
    （見本院98年9月21日言詞辯論筆錄）明確，且該300萬元金
    額數目不小，若非原告己○○期待投資型保單之利益，怎會
    願意自其軍人儲蓄會領出，並簽發300萬元之台灣銀行支票
    交付被告丁○○以辦理投保增額投資型保單？被告新光人壽
    公司雖辯稱不需填要保書，係填寫增額保費申請書云云，惟
    此並非一般保戶所得知悉之情形，已如前述，且被告新光人
    壽公司既不爭執原告己○○有投保保單QB00A8G1之得意理財
    變額保險（93年7月6日投保），依經驗法則判斷，原告己○○交付予被告新光人壽公司所授權招攬系爭投資型保險之業
    務員即被告丁○○之300萬元，應係為支付投保得意理財變
    額壽險之投資型保單之增額保費甚明，被告新光人壽公司上
    開所辯，應屬無據。
  (三)原告辛○○匯款2,954,000元予被告丁○○，是否係為購買
    投保金得意變額萬能壽險之投資型保單之保費？
    本件原告辛○○主張於96年10月17日匯款70萬元、同年10月
    24日匯款80萬元、再將所贖回1,575,201元於同年10月30日
    匯款1,454,000元，共匯款2,954,000元至被告丁○○所有新
    光銀行0000000000000帳戶，用以辦理投保金得意變額萬能
    壽險之投資型保單等情，有匯款單3紙附卷可稽，並經證人
    鄒佳惠於本院審理中證稱：「（96年10月間，你有無與辛○○至郵局將你的定存70萬元解約？）有，因我媽媽辛○○告
    訴我，投資型的保單比定存獲利較多，所以就將該定存解約
    。解約當天就直接將該70萬元匯給丁○○」、「（你母親有
    無告訴你，這次投資的金額共多少錢？）共300萬元，包括
    我定存解約的70萬元」（見本院98年7月27日言詞辯論筆錄
    ）等語明確，且原告辛○○既係將其女兒鄒佳惠之定存解約
    ，若非繳交保費以獲取投資型保單之較高利益，豈願意自行
    解約定存？被告新光人壽公司雖抗辯稱：「新光人壽金得意
    變額萬能壽險」已自96年10月1日（含）起停賣云云；惟查
    ，原告辛○○前已於96年8月13日透過被告新光人壽公司之
    業務員即被告丁○○投保該公司之得意理財變額保險（保單
    號碼QB0CWFV4），自已信任被告丁○○所告知新光人壽公司
    所出售之保險產品，且原告辛○○並非被告新光人壽公司之
    人員，自難知悉該公司之保險產品是否已停賣，又原告辛○○確有匯款2,954,000元予被告丁○○一事，既為被告新光
    人壽公司所不爭執，顯見該匯款金額係用以繳交原告辛○○
    投保之金得意變額萬能壽險之投資型保單之保費至明，被告
    新光人壽公司上開所辯，顯無足採。
  (四)被告新光人壽公司是否應負民法第188條第1項之僱傭人侵權
    行為責任？
    1.按因故意或過失，不法侵害他人之權利者，負損害賠償責
      任；故意以背於善良風俗之方法，加損害於他人者亦同，
      民法第184條第1項定有明文。又按受僱人因執行職務，不
      法侵害他人之權利者，由僱用人與行為人連帶負損害賠償
      責任，民法第188條第1項亦有明文。又民法第188條第1項
      所謂受僱人因執行職務不法侵害他人之權利，不僅指受僱
      人因執行其所受命令，或委託之職務自體，或執行該職務
      所必要之行為，而不法侵害他人之權利者而言，即受僱人
      之行為，在客觀上足認為與其執行職務有關，而不法侵害
      他人之權利者，就令其為自己利益所為亦應包括在內。而
      該項所稱之「執行職務」，初不問僱用人與受僱人之意思
      如何，一以行為之外觀斷之，即是否執行職務，悉依客觀
      事實決定。苟受僱人之「行為外觀」具有執行職務之形式
      ，在客觀上足以認定其為執行職務者，就令其為濫用職務
      行為，怠於執行職務行為或利用職務上之機會及與執行職
      務之時間或處所有密切關係之行為，自應涵攝在內，最高
      法院42年台上字第1224號判例、90年度台上字第1991號判
      決可資參照。又業務員經授權從事保險招攬之行為，視為
      該所屬公司授權範圍之行為，所屬公司對其業務員之招攬
      行為應嚴加管理，並就其業務員招攬行為所生之損害依法
      負連帶責任。上開所稱保險招攬之行為，係指下列之行為
      ：(1)解釋保險商品內容及保單條款；(2)說明填寫要保書注
      意事項；(3)轉送要保文件及保險單；(4)其他經所屬公司授
      權從事保險招攬之行為，保險業務員管理規則第15條第1
      項、第3項定有明文。本件被告丁○○為被告新光人壽公
      司之業務員，其於執行被告新光人壽公司所授權招攬之系
      爭投資型保險業務時，將原告3人所交付投保之款項侵占
      入己，依民法第184條第1項後段規定，自應對原告3人負
      侵權行為損害賠償責任。又被告丁○○對外負責招攬保險
      收取客戶之保險費，係被告新光人壽公司之受僱人，則被
      告丁○○邀原告3人投保被告新光人壽公司之保險並向其
      收取保險費，自屬執行職務行為，依民法第188條第1項規
      定，被告新光人壽公司就丁○○詐取原告3人保險費之侵
      權行為自應負連帶賠償責任。
    2.又被告新光人壽公司雖抗辯：原告若欲以匯款或支票方式
      繳納保費，應匯入或支票抬頭開立被告新光人壽公司，不
      應將保險費先給予被告丁○○再由其代繳，原告就此與有
      過失云云。惟查，被告丁○○執行業務之行為包括收取保
      險費，且被告新光人壽公司應無拒絕客戶以現金匯款、開
      立支票，並透過保險業務員轉繳保費之可能，是被告公司
      僅以原告等將保險費匯入被告丁○○個人之銀行帳戶或開
      立支票予被告丁○○個人，即認原告等與有過失，自屬無
      據。
  (五)原告3人得請求賠償之數額為若干？
    按負損害賠償責任者，除法律另有規定或契約另有訂定外，
    應回復他方損害發生前之原狀，民法第213條第1項定有明文
    。本件原告3人受被告丁○○詐騙而交付上開投保保費之款
    項，依民法第184條第1項後段、第188條第1項規定，被告2
    人應負連帶損害賠償責任，已如前述，而兩造就被告新光人
    壽公司若須與被告丁○○負連帶損害賠償責任，被告新光人
    壽公司對於原告所主張回復原狀之方法已不爭執，則原告壬○○、己○○、辛○○分別請求被告2人連帶給付882,000元
    、300萬元、2,954,000元，及均自起訴狀繕本送達翌日即被
    告丁○○自98年6月14日、被告新光人壽公司自98年6月3日
    起至清償日止，按年息5%計算之利息，為有理由，應予准許
    。
六、原告3人及被告新光人壽公司均陳明願供擔保，請准宣告假
    執行及免為假執行，經核均無不合，爰分別酌定相當之擔保
    金額准許之。
七、本件事證已臻明確，兩造其餘之攻擊防禦方法，與判決基礎
    之事實及結果並無影響，爰不予審酌，併此敘明。
八、結論：原告之訴為有理由，依民事訴訟法第385條第1項前段
    、第78條、第85條第2項、第390條第2項、第392條第2項，
    判決如主文。
中    華    民    國    98    年    11    月    20    日
                  民事第一庭    法  官  卓進仕
以上正本係照原本作成。
如對本判決上訴，須於判決送達後20日內向本院提出上訴狀（須
附繕本）。
中    華    民    國    98    年    11    月    20    日
                                書記官  賴榮順


司法院資訊處製作；財團法人民間司法改革基金會備份。
